臺灣雲林地方法院刑事裁定             100年度撤緩字第59號
聲  請  人  臺灣雲林地方法院檢察署檢察官
受  刑  人  汪世豐
上列聲請人因受刑人違反毒品危害防治條例案件（100 年度執緩
字第34號），聲請撤銷緩刑之宣告，本院裁定如下：
    主  文
聲請駁回。
    理  由
一、聲請意旨略以：受刑人汪世豐因違反毒品危害防制條例案件
    ，經本院於民國100 年2 月17日以99年度訴字第674 號刑事
    判決判處有期徒刑1 年10月，緩刑5 年，而於100 年3 月7
    日確定在案（下稱前案）。嗣受刑人於緩刑期內即100 年4
    月18日，再因違反毒品危害防制條例案件，經本院於100 年
    8 月12日以100 年度六簡字第232 號判決判處有期徒刑3 月
    ，而於100 年8 月30日確定（下稱後案）。核該受刑人所為
    ，已合於刑法第75條之1 第1 項第2 款所定之撤銷緩刑宣告
    之原因，爰依刑事訴訟法第476 條規定，聲請撤銷其緩刑之
    宣告等語。
二、按受緩刑之宣告，於緩刑期內因故意犯他罪，而在緩刑期內
    受6 月以下有期徒刑、拘役或罰金之宣告確定，足認原宣告
    之緩刑難收其預期效果，而有執行刑罰之必要者，「得」撤
    銷其宣告，刑法第75條之1 第1 項第2 款定有明文，考本條
    文於94年2 月2 日新增訂時之立法意旨略以：關於緩刑之撤
    銷，現行法第75條第1 項固已設有2 款應撤銷之原因；至得
    撤銷緩刑之原因，則僅於保安處分章內第93條第3 項與撤銷
    假釋合併加以規定，體例上不相連貫，實用上亦欠彈性，爰
    增訂得撤銷緩刑之原因，其中現行關於緩刑前或緩刑期間故
    意犯他罪，而在緩刑期內受得易科罰金之有期徒刑之宣告者
    ，列為應撤銷緩刑之事由，因認過於嚴苛，而排除第75條應
    撤銷緩刑之事由，移列至得撤銷緩刑事由，俾使「法官依被
    告再犯情節，而裁量是否撤銷先前緩刑之宣告」，以資彈性
    適用；且本條採用裁量撤銷主義，賦予法院撤銷與否之權限
    ，特於第1 項規定實質要件為「足認原宣告之緩刑難收其預
    期效果，而有執行刑罰之必要」，供作審認之標準。亦即於
    上揭「得」撤銷緩刑之情形，法官應依職權本於合目的性之
    裁量，妥適審酌受刑人所犯前後數罪間，關於再犯情節、法
    益侵害之性質、再犯之原因、違反法規範之情節是否重大、
    受刑人主觀犯意所顯現之惡性及其反社會性等情，是否已使
    前案原為促使惡性輕微之受刑人或偶發犯、初犯改過自新而
    宣告之緩刑，已難收其預期之效果，而確有執行刑罰之必要
    ，此與刑法第75條第1 項所定2 款要件有一具備，即毋庸再
    行審酌其他情狀，應逕予撤銷緩刑之情形完全不同，故在緩
    刑期內因故意犯他罪，而在緩刑期內受6 月以下有期徒刑、
    拘役或罰金之宣告確定者，並非均應一律撤銷其緩刑宣告，
    應由法院斟酌原宣告之緩刑是否難收預期效果，而有執行刑
    罰之必要，再決定是否撤銷緩刑之宣告，合先敘明。
三、經查：受刑人汪世豐前因違反毒品危害防制條例第4 條第2
    項共同販賣第二級毒品罪之案件，經本院於100 年2 月17日
    以99年度訴字第674 號判決判處有期徒刑1 年10月，緩刑5
    年，並應向執行檢察官指定之政府機關、政府機構、行政法
    人、社區或其他符合公益目的之機構或團體，提供100 小時
    之義務勞務，緩刑期間付保護管束，該判決於100 年3 月7
    日確定；嗣受刑人於100 年4 月18日另犯毒品危害防制條例
    第10條第2 項施用第二級毒品罪，經本院於100 年8 月12日
    以100 年度六簡字第232 號判決判處有期徒刑3 月，並於10
    0 年8 月30日確定等節，有各該刑事判決及臺灣高等法院被
    告前案紀錄表在卷可稽，則受刑人於緩刑內故意另犯施用第
    二級毒品罪，並在緩刑期內受6 月以下有期徒刑之宣告乙情
    ，固堪認定。然觀之受刑人所犯販賣第二級毒品案件，並無
    證據顯示其有因此行為獲利及使毒品流入市面造成法益之侵
    害，且其犯罪動機係受同案被告所託，所參與行為僅有幫忙
    保護交易進行，涉案程度不深，犯罪情節非重，且其有正當
    工作及固定收入，因一時失慮誤罹刑典，故經本院給予緩刑
    5 年之宣告，及附條件命受刑人提供100 小時之義務勞務，
    而該案迄今未見受刑人有何不履行緩刑所附條件之情形，難
    認受刑人無悔過之心。另受刑人前於99年8 月8 日因施用第
    二級毒品，經本院裁定執行觀察、勒戒，嗣因無繼續施用傾
    向，於100 年4 月15日，經臺灣雲林地方法院檢察署檢察官
    以99年度毒偵字第1852號為不起訴處分確定，有受刑人上開
    前案紀錄表可參，則其於不起訴處分確定後僅隔數日之100
    年4 月18日再犯施用第二級毒品罪，固應予非難，然該案判
    決斟酌施用毒品犯行係對自身健康之戕害行為，故僅宣告有
    期徒刑3 月，得易科罰金，顯見受刑人之犯罪情狀尚屬輕微
    。被告於本院調查庭時供稱，該次吸食係與勒戒所認識友人
    相約吃飯，因認為大家都已戒除毒品，不知當場有人攜帶毒
    品，因當時情境無法推卻而吃了2 口，之後未曾再施用毒品
    ，亦未再與勒戒所認識之友人及前案販賣毒品之同案被告聯
    絡，目前在哥哥經營之貨運行擔任司機，有正當工作，約每
    半個月至1 個月就會到西螺分局及地檢署觀護人室報到採尿
    送驗，送驗結果都無毒品反應（見本院卷第67-68 頁），其
    配偶潘金玉亦當庭表示受刑人目前生活正常，沒有施用毒品
    ，連菸都已戒除（見本院卷第68頁），且其迄100 年11月16
    日本院調查時，已逾6 個月未有任何施用毒品紀錄，且於上
    開2 案件受刑之宣告後，亦無其他刑事案件繫屬，有臺灣高
    等法院被告前案紀錄表附卷為憑，顯見受刑人確有戒除毒癮
    之決心，受刑人再犯後案之原因應係友人聚會礙於情面，難
    以推卻下所致，其後已避免再與該等友人聯繫接觸，其主觀
    之惡性及反社會性並非重大，足認緩刑宣告尚得發揮其功能
    。又受刑人再犯之施用第二級毒品案件，固與前所犯販賣第
    二級毒品罪均屬毒品犯罪，惟衡諸二案，其犯罪型態、侵害
    法益及社會危害程度均不相同，尚難僅因其在緩刑期內犯施
    用毒品案件，經法院判處得易科罰金之有期徒刑確定，即遽
    行推認其所犯共同販賣毒品案件中所宣告之緩刑，有何難收
    預期效果而有執行刑罰必要之情形。此外，聲請人亦未提出
    其他證據足資認定上開緩刑宣告難收其預期之效果，而有執
    行刑罰之必要，從而，聲請人上開聲請，尚難准許，應予駁
    回。
四、依刑事訴訟法第220 條，裁定如主文。
中    華    民    國  100     年    11    月    22    日
                  刑事第一庭  法  官  謝 宜 雯
以上正本證明與原本無異。
如不服本裁定應於裁定送達後5 日內向本院提出抗告狀（應附繕
本）。
                              書記官  林 美 鳳
中    華    民    國  100     年    11    月    23    日